【裁判字號】    89,上易,125
【裁判日期】    890209
【裁判案由】    詐欺
【裁判全文】
臺灣高等法院臺中分院刑事判決          民國八十九年度上易字第一二五號
    上  訴  人
    即  被  告  乙○○
右上訴人因詐欺案件，不服台灣彰化地方法院中華民國八十八年十一月二十五日第一
審判決（民國八十八年度易字第二九三號，起訴案號：台灣彰化地方法院檢察署民國
八十八年度偵字第二一一號），提起上訴，本院判決如左：
    主      文
上訴駁回。
    事實及理由
一、本案經本院審理結果，認第一審判決認事用法及量刑均無不當，應予維持，並引
    用第一審判決書記載之事實、證據及理由。被告乙○○上訴意旨仍執陳詞否認犯
    罪，其上訴非有理由，應予駁回。
二、據上論斷，應依刑事訴訟法第三百七十三條、第三百六十八條，判決如主文。
本案經檢察官柯良彥到庭執行職務。
中      華      民      國    八十九     年       二      月     九     日
                                  臺灣高等法院臺中分院刑事第七庭
                                        審判長法  官  劉  連  星
                                         法  官  林  秋  華
                                              法  官  江  錫  麟
右正本證明與原本無異。
不得上訴。
                                              書記官  劉  美  宏
中      華      民      國    八十九     年       二      月     十     日
                                                                        Ｈ
臺灣彰化地方法院刑事判決                          八十八年度易字第二九三號
    公  訴  人  臺灣彰化地方法院檢察署檢察官
    被      告  乙○○  男五十一歲（民國○○○年○月○○○日生）
                        住彰化縣鹿港鎮廖厝里廖厝一六三號
                        身分證統一編號：Ａ一一一八一九七號
右列被告因詐欺案件，經檢察官提起公訴（八十八年度偵字二一一號），本院判決如
左：
    主      文
乙○○連續意圖為自己不法之所有，以詐術使人將本人之物交付，處有期徒刑肆月，
緩刑參年。
    事      實
一、乙○○於民國（下同）在八十五年十一月間，在彰化縣鹿港鎮廖厝里廖厝巷一六
    三號住處，自任會首招募每月新台幣（下同）二萬元之互助會，採內標制，自八
    十五年十一月十日起八十八年二月十日止，共二十八會，每月十日在上址標會，
    乙○○其後因遭數名會員倒會致財務狀況不佳，竟基於意圖為自己不法所有之概
    括犯意，連續於八十七年四月十日及五月十日在上址標會時，因會員未前來標會
    ，而向活會會員謊稱有會員分別以四千三百元及二千七百元得標，致活會會員陷
    於錯誤而分別交付一萬五千七百元及一萬七千三百元，得款後供己花用，嗣於八
    十七年十二月十四日活會會員丙○○及甲○○前往上址欲向乙○○收取當月之得
    標款時，始悉上情。
二、案經丙○○及甲○○訴請臺灣彰化地方法院檢察署檢察官偵查起訴。
    理      由
一、訊據被告乙○○固坦承八十七年四月及五月之得標款由伊使用，惟辯稱：該二個
    月均由甲○○得標，伊係向甲○○借用，二個月之標息均為二千五百元云云。惟
    查，右揭冒標之事實業據被告於偵查中及本院調查時供承不諱，核與告訴人丙○○及甲○○指訴情節相符，且證人陳雪英即甲○○之妻到庭結稱：「跟了乙○○
    二會，在八十七年五月時都還活會，四月份繳了一萬五千七百元，五月繳了一萬
    七千三百元，因八十七年十二月我女兒要結婚，（十一月）本欲標會來用，但被
    告說十二月及隔年一月再讓我標，結果十二月十四日去他家要拿得標款發現被告
    答應其他人（指丙○○）十二月讓他得標，才知被告已先冒標。」，並有證人八
    十七年四月及五月之記帳本影本在卷可稽，又被告遭會員倒會之事，亦據同為互
    助會員之證人施慶及陳黃秋菊於偵查中結證明確，被告事後翻異前供否認冒標犯
    行，顯不足採，其犯行堪以認定。
二、核被告所為，係犯刑法第三百三十九條第一項之詐欺取財罪。其先後二次犯行，
    時間緊接，犯罪構成要件相同，顯係基於概括犯意反覆為之，為連續犯，請依刑
    法第五十六條規定論以一罪並加重其刑。爰審酌被告犯罪之動機、目的、所生之
    危害及犯罪之態度等一切情狀，量處如主文所示之刑。又被告前未曾受有期徒刑
    以上刑之宣告，有本院被告全國前案紀錄表在卷可參，其經此教訓，應知所警惕
    而無再犯之虞，本院認其所宣告之刑以暫不執行為適當，併予宣告緩刑三年以勵
    自新。
據上論斷，應依刑事訴訟法第二百九十九條第一項前段，刑法第五十六條、第三百三
十九條第一項、第七十四條第一款，罰金罰鍰提高標準條例第一條前段，判決如主文
。
中      華      民      國      八十八  年      十一   月     二十五   日
                                         法      官  林  慧  英
右正本證明與原本無異。
如不服本判決，應於判決送達後十日內向本院提出上訴狀( 須附繕本 )。
告訴人或被害人對於判決如有不服具備理由請求檢察官上訴者，其上訴期間之計算係
以檢察官收受判決正本之日期為準。
                                         法院書記官  葉  春  涼
中      華      民      國      八十八   年      十一   月      二十九  日
刑法第三百三十九條
意圖為自己或第三人不法之所有，以詐術使人將本人或第三人之物交付者，處五年以
下有期徒刑、拘役或科或併科一千元以下罰金。
以前項方法得財產上不法之利益或使第三人得之者亦同。
前二項之未遂犯罰之。


司法院資訊處製作；財團法人民間司法改革基金會備份。
